Omar Rodriguez Alejandre Ingeniero Civil

26 años

Estado: Ciudad de Mexico

Correo Electrónico: omar.arodriguez93@gmail.com

Teléfono: 5563252536



Objetivo laboral

Ingeniero Civil con Posgrado en Construcción enfocado al control, administración y supervisión de proyectos de construcción, conocimiento y uso de metodología PMI para administración de proyectos.

Experiencia de 5 años en obra civil, acabados dentro de los rubros de vivienda vertical residencial y construcción de uso comercial. Capaz de aplicar tecnologías, normas y metodologías necesarias para optimizar recursos y procesos modernos en el sector profesional al involucrar en el trabajo de la construcción procesos industrializados adecuados a los retos presentados.

Mi área de especialidad

Administración de proyectos Ingeniería Civil Construcción

Experiencia

Administrador de Obra

Brick Walling Project & Construction Management

Agosto 2019- Actualmente

Proyecto: BeGrand Bosques

Durante la etapa de Pre-construcción, participe en la elaboración de programas de obra , de flujo y suministros, se realizó la revisión de presupuesto general, teniendo en cuenta comparativa con proveedores y optimizando recursos. Elabore la propuesta de flujo de información/control documental, aplicación de metodología PMI

En la etapa de construcción tengo la responsabilidad de dar seguimiento al avance financiero de obra, controlando los alcances, tiempos y costos del proyecto.

Conciliación de presupuestos y volúmenes de obra

Elaboración de reportes semanales, donde se reportan avance físico y financieros del proyecto, así también seguimiento puntual del control presupuestal

Proyecto: Complejo Cinemex Platino La Isla Cancún

Encargado de la administración de obra y estatus financiero/presupuestal del proyecto. Seguimiento puntual de alcances de proyecto, cumplimientos contractuales, y del programa de obra. Realizando solicitudes de ordenes de cambio y seguimiento del mismo, reportando a dirección general, llevando a cabo cierres administrativos de obra aplicando metodología PMI

Coordinador de Obra

Mafra Desarrolladora del Sureste

Noviembre 2018 – Agosto 2019

Proyecto: Edificación de vivienda residencial

Coordinar los procesos de planificación, supervisión y control de la construcción de vivienda residencial vertical y equipamiento conocimiento de la norma NMX-C-442-ONNCCE, revisión de proyecto ejecutivo, gestión de diferentes disciplinas. Verificar que la edificación se construya apegadas al proyecto autorizado. Reportes de avances físico- financiero, programas de obra y revisión de estimaciones

Project Manager Jr

Brick Walling Project & Construction Management

Enero 2018 – Noviembre 2018

Proyecto: Complejo Cinemex

Elaboración de programas de avance físico y financiero, así como la administración de alcance haciendo uso de metodología PMI: revisión de proyecto, cruce de ingenierías. Realice el seguimiento puntual de alcances de proyecto y cumplimientos contractuales, elaboración de cierres y conciliaciones con proveedores. Verificación de fianzas, validación de anticipos, estimaciones, etc. Cierre administrativo de proyecto

Residente de Obra

Grupo Bausau

Enero 2017 - Enero 2018

Proyecto: Edificación de vivienda residencial

Construcción de dos torres de departamentos residenciales. En este proyecto se empleó, sistemas de anclaje para retención de muros y pilas de cimentación, estuve a cargo de la coordinación de obra en sus distintas especialidades, en desarrollos de departamentos de nivel residencial, dentro de mis actividades se encuentran la elaboración de reportes semanales del avance de la obra, control y revisión de estimaciones, precios unitarios y control documental.

Residente de Obra

Consorcio de Ingeniería Civil SA DE CV

Enero 2016 - Enero 2017

Proyecto: Obra pública de encarpetado asfaltico, fresado

Elaboración de requisiciones de obra, cuantificación, de materiales necesarios, así como la administración de los mismos dentro de obra. Manejo y organización de plantillas de hasta 30 personas., generación de destajos y generadores de obra para pago y costos de la obra.

Auxiliar de Obra/Becario

Orcasa Construcciones SA de CV

Enero 2015 - Enero 2016

Proyecto: Construcción de naves industriales

Supervisión de obra para la ejecución de los trabajos, generación de reportes fotográficos. Revisión del proyecto para garantizar que se cuente con la información completa y actualizada., elaboración de generadores de obra

Educación

Tecnológico de Monterrey ITESM

Diplomado en Administración de Proyectos, basado en estándares del PMI/ Certificación en Habilidades en Administración de Proyectos

2018 - 2019

UNAM

Especialización en Construcción Urbana, procesos constructivos y administración de proyectos 2017 - 2018

UNAM

Ingeniero Civil 2011 - 2015

Habilidades

AutoCAD

Microsoft Office; Outlook; Word; Excel; Powe...

Microsoft Project
REVIT AUTODESK

Dispuesto a reubicarte: Si